臺灣花蓮地方法院民事判決　九十四年度訴字第一五號
　　原　　　告　中央信託局股份有限公司
　　法定代理人　乙○○
　　訴訟代理人　甲○○
　　被　　　告　丙○○
右當事人間請求清償借款事件，本院於民國九十四年二月二十一日言詞辯論終結，判
決如左：
    主    文
被告應給付原告新台幣壹佰拾貳萬陸仟佰玖拾玖元及自民國九十二年十二月五日
起至清償日止，按年息百分之八點一七計算之利息，暨自民國九十三年一月六日起至
清償日止，逾期在六個月以內者，按上開利率百分之十，逾期超過六個月者，按上開
利率百分之二十計算之違約金。
訴訟費用由被告負擔。
    事實及理由
一、原告主張：訴外人姜順富於民國八十五年七月三十日，邀同被告為連帶保證人，
    共同簽交原告「個人購置房屋貸款契約」，向原告借款新台幣（下同）一百七十
    萬元，約定自八十五年八月五日起至一百零五年八月五日止，分二四○個月，依
    年金法計算按月攤還本息，如有一期未能如期攤還時，即喪失一切期限及分期償
    還之利益，然借款人姜順富自九十二年十二月五日起，即未依約繳款，依約即視
    為債務全部到期，現計積欠本金一百三十二萬六千三百九十九元及如主文所示之
    利息、違約金未清償，爰請求被告給付原告如主文所示之金額、利息及違約金。
    被告對原告主張其為連帶保證人，現借款人尚有上開本金、利息及違約金未清償
    之事實，均不爭執，僅以：購買房屋者為姜順富，其只為保人，希望有保證，能
    以一百三十二萬多元承接抵押物，利息及違約金則應由借款人負擔等語置辯。
二、得心證之理由：
    (一)原告主張之事實，業據其提出房屋貸款契約為證，被告對此亦不爭執，堪信為
      真實。
    (二)按借用人應於約定期間內，返還與所借用物種類、品質、數量相同之物；稱保
      證者，謂當事人約定，一方於他方之債務人不履行債務時，由其代負履行責任
      之契約；又保證債務，除契約另有訂定外，包含主債務之利息、違約金、損害
      賠償及其他從屬於主債務之負擔，民法第四百七十八條、第七百三十九條、第
      七百四十條分別定有明文。本件原告主張借款人姜順富未依約還款，則自應負
      清償借款之責，被告既為連帶保證人，即應負連帶清償之責。從而，原告依消
      費借貸及連帶保證之法律關係請求被告給付上開金額、利息及違約金，為有理
      由，應予准許。至被告於清償後，可向借款人求償，乃另一法律關係，非在本
      件審理範圍內。
三、本件事證已臻明確，兩造其餘主張、陳述及所提之證據暨攻擊防禦方法，核與本
    件判決之基礎不生影響，爰不一一詳予論述，併此敘明。
據上論結：本件原告之訴為有理由，依民事訴訟法第七十八條，判決如主文。
中　　　華　　　民　　　國　　九十四　　年　　　三　　　月　　　七　　　日
　　　　　　　　　　　　　　　台灣花蓮地方法院民事庭
　　　　　　　　　　　　　　　　　法　　　官　李世華
右為正本係照原本作成。
如對本判決上訴，須於判決送達後廿日內向本院提出上訴狀（應抄附繕本）。
中　　　華　　　民　　　國　　九十四　　年　　　三　　　月　　　七　　　日
　　　　　　　　　　　　　　　　　法院書記官　詹益盛
